臺灣基隆地方法院基隆簡易庭民事判決
110年度基簡字第601號
原      告  林澔    



被      告  彭盛德  


            趙國華  



上列當事人間遷讓房屋等事件，本院於民國110年9月7日言詞辯
論終結，判決如下：
    主  文
被告應共同給付原告新臺幣2萬0,996元。
原告其餘之訴駁回。 
訴訟費用新臺幣1,000元由被告共同負擔。
本判決原告勝訴部分得假執行。
    事實及理由
壹、原告起訴主張略以：
　　兩造於民國109年6月5日簽訂房屋租賃契約（下稱系爭租約
    ），約定由原告將所有之門牌號碼新北市○○區○○街00號2樓
    房屋（下稱系爭房屋）出租予被告二人，租期自109年6月5
    日起至110年6月4日止，每月租金新臺幣（下同）5,000元，
    水、電、瓦斯費用由被告二人自行負擔。詎被告自109年10
    月起即欠繳房租，期間原告母親數次以口頭及通訊軟體催收
    租金，均遭被告二人惡言相向，自110年1月4日起至110年7
    月10日止，合計6個月又6日，被告二人共計欠繳租金3萬0,9
    96元，扣除2個月之押金1萬元，尚欠2萬0,996元。原告為催
    告被告給付積欠租金等事宜，已依契約所載地址，寄發三次
    存證信函通知被告終止租約，並限期繳清所欠租金，然被告
    二人於租約終止後，仍未清償應付租金，爰依租賃契約及不
    當得利之法律關係，提起本件訴訟等語，並聲明：被告應連
    帶給付原告2萬0,996元。
貳、被告二人答辯略以：　　
　　被告二人稱於110年7月10日已搬離系爭房屋，被告彭盛德承
    認有積欠原告租金2萬0,996元，願意清償，惟囿於財力每月
    僅能償還數百元；被告趙國華則稱其並非承租人，僅為見證
    人，並無給付租金義務等語，並聲明：請求判決駁回原告之
    訴。
參、本院之判斷：
一、按當事人主張之事實，經他造於準備書狀內或言詞辯論時或
    在受命法官、受託法官前自認者，無庸舉證，民事訴訟法第
    279條第1項定有明文。經查，原告主張之上開事實，業據其
    提出租賃契約書影本、三紙存證信函翻拍照片等件為證，復
    為被告彭盛德所自認；至被告趙國華雖稱其並非承租人，僅
    為見證人，惟依系爭租約文字所載，於承租人欄位即載有被
    告彭盛德、趙國華二人之簽名，並未見有加註見證人之字樣
    ，是依契約文字之文義解釋，尚難認被告趙國華僅為見證人
    而非承租人。從而，本院綜合上開證據調查結果，自堪信原
    告之主張為真實。
二、按承租人應依約定日期，支付租金，民法第439條前段定有
    明文。次按無權占有他人之不動產，可能獲得相當於租金之
    利益，為社會通常之觀念（最高法院61年台上字第1695號判
    例意旨參照）。次按押租金之主要目的，在擔保承租人履行
    租賃債務及賠償損害之用，是於「租賃關係消滅後」，承租
    人如有欠租或其他債務不履行時，其所交付之押租金，發生
    「當然抵充」之效力，倘於抵充後，猶有餘額，始生返還押
    租金之問題（最高法院87年度台上字第1631號、77年度台上
    字第2213號、72年度台上字第4885號判決意旨參照）。查兩
    造於109年6月5日簽訂系爭租約，由被告二人向原告承租系
    爭房屋，雙方約定租金每月5,000元，惟於110年6月4日租賃
    期限屆至後，被告二人仍繼續占有系爭房屋，且被告自110
    年1月4日起即未繳付租金，經原告以押租金1萬元予以抵充
    ，被告迄今猶有租金2萬0,996元未為清償，則原告現今本於
    系爭租約以及不當得利之法律關係，請求被告給付所欠租金
    2萬0,996元，俱屬於法有據而無不合。　　　　
三、至原告主張被告二人應負連帶責任云云，惟按數人負同一債
    務，明示對於債權人各負全部給付之責任者，為連帶債務，
    無前項之明示時，連帶債務之成立，以法律有規定者為限；
    數人負同一債務或有同一債權，而其給付可分者，除法律另
    有規定或契約另有訂定外，應各平均分擔或分受之；其給付
    本不可分而變為可分者亦同，民法第272、271條定有明文。
    經查，兩造於系爭租約中僅於承租人欄位將被告二人同列，
    並未約定被告二人就租金債務負連帶責任，依前述規定，該
    租金給付屬可分之債務，自應由被告二人平均分擔，原告請
    求被告連帶給付自無理由，故原告此部分之請求應予駁回。
肆、綜上，原告依系爭租約以及不當得利之法律關係，請求被告
    二人共同給付原告2萬0,996元，為有理由，應予准許；逾此
    範圍之請求，為無理由，應予駁回。
伍、兩造其餘主張或攻擊防禦方法與本件判決之結果無涉，爰不
    逐一論列說明。
陸、本件第一審減縮聲明後裁判費為1,000元，此外核無其他費
    用之支出，爰依職權確定本件訴訟費用由敗訴之被告負擔。
柒、本件原告勝訴部分，本判決所命給付金額未逾50萬元，爰依
    民事訴訟法第389條第1項第5款規定職權宣告假執行。
捌、據上論結，本件原告之訴為一部有理由，一部無理由，爰判
    決如主文所示。
中　　華　　民　　國　　110 　年　　9 　　月　　14　　日
                  基隆簡易庭法  官  王翠芬
以上正本係照原本作成。
對於本件判決如有不服，應於收受送達後20日內向本院提出上訴
書狀，上訴於本院合議庭，並按他造當事人之人數附具繕本。如
委任律師提起上訴者，應一併繳納上訴審裁判費。
中　　華　　民　　國　　110 　年　　9 　　月　　14　　日
                            書記官  陳怡君